
---
title: "**Distribución de Rademacher**"
author: 
  - GABRIEL ALEJANDRO RODRIGUEZ PULIDO  
  - NICOL SOFIA GUERRA LASSO  
  - JUAN SEBASTIÁN GUAYAZÁN CLAVIJO
date: "`r Sys.Date()`"
output: ioslides_presentation
---

```{r setup, include=FALSE}
knitr::opts_chunk$set(warning = FALSE, message = FALSE, echo = TRUE)
```

# 🧠 **Marco Teórico**

## 🎯 Definición

La **distribución de Rademacher** es una variable aleatoria discreta con valores:

\[
\epsilon = 
\begin{cases} 
+1 & \text{con probabilidad } 0.5, \\
-1 & \text{con probabilidad } 0.5.
\end{cases}
\]

- **Parámetros**: distribución fija, no tiene parámetros ajustables.


## 🔢 Función de Masa de Probabilidad (PMF)

\[
P(\epsilon = k) = 
\begin{cases} 
0.5 & \text{si } k = \pm 1, \\
0 & \text{en otro caso}.
\end{cases}
\]

- **Visualización**: Dos barras en -1 y +1 con altura 0.5.


## 📈 Función de Distribución Acumulada (CDF)

\[
F_\epsilon(k) = 
\begin{cases} 
0 & \text{si } k < -1, \\
0.5 & \text{si } -1 \leq k < 1, \\
1 & \text{si } k \geq 1.
\end{cases}
\]

- Salto de 0.5 en cada punto.


## ⚙️ Propiedades

### 🔹 Media

\[
\mathbb{E}[\epsilon] = (+1)(0.5) + (-1)(0.5) = 0
\]

### 🔹 Varianza

\[
\text{Var}(\epsilon) = \mathbb{E}[\epsilon^2] - (\mathbb{E}[\epsilon])^2 = 1 - 0 = 1
\]

---

### ✨ Propiedades clave

- **Simetría**: \(\epsilon\) es simétrica respecto a 0.  
- **MGF** (Moment Generating Function):

\[
M_\epsilon(t) = \frac{e^t + e^{-t}}{2} = \cosh(t)
\]


# 🧩 **Ejemplo Aplicado**

**Problema**: Si \(\epsilon_1, \epsilon_2\) ~ Rademacher independientes, ¿cuál es la probabilidad de que el producto sea -1?

\[
P(\epsilon_1 \cdot \epsilon_2 = -1) = 0.25 + 0.25 = 0.5
\]


# 🛠️ **Aplicaciones Prácticas**

- **Aprendizaje Automático**: Complejidad de Rademacher en VC-dimension.  
- **Teoría de Probabilidad**: Desigualdad de Hoeffding.  
- **Caminatas Aleatorias**: Sumas de variables Rademacher.  
- **Procesamiento de Señales**: Proyecciones aleatorias en compresión de datos.


## 📊 Problema tipo examen

**Enunciado**: Se lanza una moneda 100 veces, donde  
- Cara = \(+1\)  
- Cruz = \(-1\)  
Sea \( S_{100} = \sum \epsilon_i \). Estimar:

\[
P(|S_{100}| \leq 10)
\]

**Solución**: Aproximación por el Teorema Central del Límite:

\[
S_{100} \sim \mathcal{N}(0, 100) \Rightarrow P(-10 \leq Z \leq 10) \approx 0.6826
\]


# 💻 **Simulación en R**

## 🔢 Generación de datos

```{r}
set.seed(123)
epsilon <- sample(c(-1, 1), 1000, replace = TRUE)
mean(epsilon)  # ≈ 0
var(epsilon)   # ≈ 1
```


## 📊 Visualización de la distribución

```{r}
library(ggplot2)
ggplot(data.frame(x = epsilon), aes(x)) +
  geom_bar(width = 0.5, fill = "skyblue") +
  scale_x_continuous(breaks = c(-1, 1)) +
  labs(title = "Distribución de Rademacher", x = "Valores", y = "Frecuencia") +
  theme_minimal()
```


## 📋 Comparación Teoría vs. Simulación

| **Estadístico** | **Teórico** | **Simulado** |
|-----------------|-------------|--------------|
| Media           | \(0\)       | `mean(epsilon)` |
| Varianza        | \(1\)       | `var(epsilon)`  |



# 🙌 **¡Muchas Gracias!**

**Ingeniería Estadística**  
**Escuela Colombiana de Ingeniería Julio Garavito**  
**Fundamentos de Probabilidad (MATE FPRO-1)**  

<br><br>

<div style="text-align: center; font-size: 130%; font-style: italic;">
  “La estadística es la gramática de la ciencia.”  
</div>
