---
title: "**Distribución de Erlang**"
author: 
  - GABRIEL ALEJANDRO RODRIGUEZ PULIDO  
  - NICOL SOFIA GUERRA LASSO  
  - JUAN SEBASTIÁN GUAYAZÁN CLAVIJO
date: "2025-05-02"
output:
  html_document:
    css: ../rany_style.css
    toc: true
    toc_depth: 3
    toc_float: true
    code_folding: show
  pdf_document:
    toc: true
    toc_depth: '3'
---

```{r setup, include=FALSE}
knitr::opts_chunk$set(warning = FALSE, message = FALSE, echo = TRUE)
```

# Simulación de la Distribución de Erlang en R


## 1. Generación de datos aleatorios
```{r}
set.seed(123)  # Para reproducibilidad
n <- 1000  # Número de muestras
shape <- 2  # Parámetro de forma (k)
rate <- 0.5  # Parámetro de tasa (λ)
erlang_data <- rgamma(n, shape = shape, rate = rate)
```

## 2. Visualización

### Densidad
```{r}
plot(density(erlang_data), main = "Densidad: Distribución de Erlang", col = "darkblue", lwd = 2)
```

# 3. Comparación teoría vs. simulación

## Media teórica y muestral
```{r}
mean_theory <- shape / rate
mean_sim <- mean(erlang_data)
```

## Varianza teórica y muestral
```{r}
var_theory <- shape / (rate^2)
var_sim <- var(erlang_data)
```

## Mostrar comparaciones
```{r}
cat("Media teórica: ", mean_theory, "\n")
cat("Media muestral: ", mean_sim, "\n")
cat("Varianza teórica: ", var_theory, "\n")
cat("Varianza muestral: ", var_sim, "\n")
```

## 4. Verificación de forma con distintos tamaños de muestra

### Verificación
```{r}
n_values <- seq(10, 1000, by = 10)
means <- sapply(n_values, function(n) {
  sim <- rgamma(n, shape = shape, rate = rate)
  mean(sim)
})

plot(n_values, means, type = "l", main = "Convergencia de la Media Muestral", xlab = "Tamaño de muestra", ylab = "Media", col = "darkgreen", lwd = 2)
abline(h = mean_theory, col = "red", lty = 2)
legend("topright", legend = c("Media muestral", "Media teórica"),
       col = c("darkgreen", "red"), lty = c(1, 2), bty = "n")
