---
title: "**Distribución de Rademacher**"
author: 
  - GABRIEL ALEJANDRO RODRIGUEZ PULIDO  
  - NICOL SOFIA GUERRA LASSO  
  - JUAN SEBASTIÁN GUAYAZÁN CLAVIJO
date: "`r Sys.Date()`"
output: ioslides_presentation
---

```{r setup, include=FALSE}
knitr::opts_chunk$set(warning = FALSE, message = FALSE, echo = TRUE)
```


# Simulación en R
## Establecer

 Definir los valores posibles
```{r}
valores = c(-1, 1)
```


 Definir las probabilidades
```{r}
probabilidades = c(0.5, 0.5)
```

 Distribución acumulada
```{r}
acumulado = cumsum(probabilidades)
```


Crear un data frame
```{r}
tabla_rademacher = data.frame(
  Valor = valores,
  Probabilidad = probabilidades,
  PbbAcumulado = acumulado
)
```

## Mostrar la tabla
```{r}
print(tabla_rademacher)
sum(tabla_rademacher$Probabilidad)
```

## Gráfica de la distribución
```{r}
library(ggplot2)
ggplot(tabla_rademacher, aes(x = factor(Valor), y = Probabilidad)) +
  geom_bar(stat = "identity", fill = "lightgreen", color = "black") +
  labs(title = "Distribución de Rademacher",
       x = "Valor",
       y = "Probabilidad") +
  theme_minimal()
```

## Propiedades 

Valor Esperado
```{r}
E_x = sum(tabla_rademacher$Valor * tabla_rademacher$Probabilidad)
E_x
```

Varianza
```{r}
Var_x = sum((tabla_rademacher$Valor - E_x)^2 * tabla_rademacher$Probabilidad)
Var_x
```

- Forma alternativa de la varianza
```{r}
E_X2 = sum(tabla_rademacher$Valor^2 * tabla_rademacher$Probabilidad)
E_X2
Var2 = E_X2 - E_x^2
Var2
```

Desviación Estándar
```{r}
sd_x = sqrt(Var_x)
sd_x
```

# Simulación de la distribución de Rademacher

## Simular 1000 lanzamientos
```{r}
set.seed(123)
sim = sample(valores, 1000, prob = probabilidades, replace = TRUE)
```

## Propiedades 

Media de la simulación
```{r}
mean(sim)
```

Desviación estándar de la simulación
```{r}
sd(sim)
```
